---
title: "Comprensión del negocio"
author: "Bruno C. Gonzalez"
date: "16/12/2019"
output: github_document
---

```{r setup, include=FALSE}
library(tidyverse)
library(ggthemes)
library(gridExtra)
library(kableExtra)
library(feather)
source("metadata.R")
source("00-load.R")
```


# Comprención del Negocio

## Antecedentes

Wal-Mart Stores, Inc. se dedica a negocios minoristas y mayoristas. Opera a través de los siguientes segmentos comerciales: Walmart U.S., Walmart International y Sam's Club. El segmento Walmart de EE. UU. incluye operaciones de tiendas minoristas y *e-commerce* en EE. UU. También ofrece servicios financieros y productos relacionados, como giros postales, tarjetas prepagas, transferencias bancarias, cambio de cheques y pago de facturas.

El segmento de Walmart International se clasifica en operaciones minoristas, mayoristas y de otros formatos fuera de los EE. UU. Estas categorías incluyen supercentros, supermercados, hipermercados, clubes de almacenes, Sam's Clubs, efectivo y transporte, mejoras para el hogar, electrónica especializada, tienda de ropa, farmacias, tiendas de conveniencia y *e-commerce*.

El segmento de Sam's Club comprende clubes de almacenes solo para miembros y samsclubs.com. Ofrece servicios especializados, compra de automóviles, farmacia, óptica, centros de audífonos, centros de neumáticos y baterías, y servicios de soporte de operaciones comerciales. La compañía fue fundada por Samuel Moore Walton y James Lawrence Walton el 2 de julio de 1962 y tiene su sede en Bentonville, AR.

## Determinación del objetivo

El objetivo de la competencia es categorizar las visitas de compras basado en los productos que ha adquirido el cliente, por ejemplo 'visita para una pequeña cena', 'visita para comprar regalos', etc.

Walmart ya ha categorizado los viajes contenidos en estos datos dentro de 38 distintos tipos, usando un metodo propio en un extenso conjunto de datos.

El reto es reproducir esta categorización con un conjunto de características más limitado. Esto puede proveer nuevas y más robustas maneras de categorizar los datos.

## Determinación del criterio de éxito

La predicción se evalúa usando la pérdida logarítmica multiclase. Por cada visita se debe ingresar un conjunto de probabilidades por cada *tipo de viaje*.

## Plan del proyecto


# Compresión de los datos.

## Análisis Exploratorio de datos

Empezamos viendo la estructura de la tabla de entrenamiento.
```{r}
head(train)
```

*TripType* es la etiqueta sobre la que se deben clasificar cada una de las visitas, identificadas por la variable  *VisitNumber*. *Weekday* es el día de la semana en el que se realizó la visita. *Upc* es el código universal del producto, que identifica sobre qué producto se hizo la transacción. *ScanCount* es el número de artículos vendidos (siendo devolución cuando este número es negativo). Tanto *DepartmentDescription* como *FilelineNumber* identifican el departaminto y subdepartamento al que pertenece el artículo.

Ahora veamos algunas propiedades del conjunto de datos.

```{r, message=FALSE, warning=FALSE}
str(train)
```

En la tabla anterior podemos ver que existen 38 diferentes tipos de visitas, así como 69 departamentos distintos. A continuación veremos algunas estadísticas de los datos.

```{r}
summary(train)
```

De las estadísticas mostradas es importante hacer notar que el número de cada tipo de visitas es inexacto, dado que cada observación de la tabla de datos es por transacción y no por visita. El número de visitas registradas son solo `r length(unique(train$VisitNumber))`. También es interesante ver el número de ventas por tipo de visita. Abajo se muestra el tanto del  número de visitas como el número de transacciones y las ventas como el por tipo de de viaje.

```{r,fig.width = 9}
p1 <- train %>%
  group_by(TripType) %>% 
  summarise(n = n_distinct(VisitNumber)) %>% 
  ggplot() +
  geom_bar(aes(x = TripType, y = n), stat = 'identity') +
  labs(title = 'Número de visitas por tipo de viaje') +
  theme_hc() +
  theme(plot.title = element_text(hjust = 0.5),
        axis.title.x = element_blank(),
        axis.title.y = element_blank())

p2 <- train %>%
  group_by(TripType) %>% 
  summarise(n = n()) %>% 
  ggplot() +
  geom_bar(aes(x = TripType, y = n), stat = 'identity') +
  labs(title = 'Transacciones por tipo de viaje') +
  theme_hc() +
  theme(plot.title = element_text(hjust = 0.5),
        axis.title.x = element_blank(),
        axis.title.y = element_blank())

p3 <- train %>%
  group_by(TripType) %>% 
  summarise(n = sum(ScanCount)) %>% 
  ggplot() +
  geom_bar(aes(x = TripType, y = n), stat = 'identity') +
  labs(title = 'Ventas por tipo de viaje') +
  theme_hc() +
  theme(plot.title = element_text(hjust = 0.5),
        axis.title.x = element_blank(),
        axis.title.y = element_blank())

grid.arrange(p1,p2,p3,nrow=3)
```


A esta información podemos agregar el día de la semana


```{r,fig.width = 9}
train %>%
  group_by(TripType, Weekday) %>% 
  summarise(n = n_distinct(VisitNumber)) %>% 
  ggplot() +
  geom_bar(aes(x = TripType, y = n), stat = 'identity') +
  facet_wrap(~Weekday) +
  theme_hc()
```

Hay `r length(unique(train$Upc))` distintos tipos de productos en los datos
Hay `r length(unique(train$DepartmentDescription))` distintos tipos de productos en los datos

Ahora veamos la relación entre el tipo de viaje y el Departament, con base el número de artículos comprados.

```{r, fig.width = 9}
train %>%
  group_by(TripType, DepartmentDescription) %>% 
  summarise(n = sum(ScanCount)) %>% 
  semi_join(train %>% group_by(DepartmentDescription) %>% summarise(n=n()) %>% filter(n>3000),
            by = 'DepartmentDescription') %>% 
  ggplot(aes(x = TripType, y = DepartmentDescription, fill = n)) +
  geom_tile() +
  scale_fill_continuous(low="white", high="steelblue4") +
  theme(axis.title.x = element_blank(),
      axis.title.y = element_blank())
  
```



